臺灣臺中地方法院刑事判決　　　　　　　94年度訴字第1625號
公　訴　人　臺灣臺中地方法院檢察署檢察官
被　　　告　己○○
　　　　　　　　　　弄廿一號十.
選任辯護人　梁基輝律師
上列被告因重傷害案件，經檢察官提起公訴（94年度偵續字第23號）
，本院判決如下：
    主    文
己○○無罪。
    理    由
一、公訴意旨略以：被告己○○於民國九十一年九月二十日晚間
    二十三時五十分許，在臺中縣梧棲鎮○○路○段一七六號「
    儷晶ＫＴＶ酒店」一○八號包廂，與黃順城（業經檢察官為
    不起訴處分）、乙○○（所犯傷害部分，業經臺灣高等法院
    臺中分院以九十二年度上訴字第一六二九號判處有期徒刑三
    年六月確定）、真實姓名、年籍均不詳，綽號「阿龍」等成
    年男子飲酒作樂。嗣丁○○、丙○○及庚○○亦共同前來要
    尋找被告，但因被告酒醉已躺於沙發上睡覺，丁○○因喚不
    醒被告起來一同喝酒，即稱：「再不醒來，就要把你丟到臺
    中港去填海」等語，乙○○聞言不悅，其能預見多人或持硬
    物或徒手毆擊一、二人，可能會使受毆擊者受重傷，竟與綽
    號「阿龍」、被告及之後到場之辛○○、蔡佳洲（所涉傷害
    部分，業經本院以九十四年度訴字第三三四號分別判處有期
    徒刑三年六月、三年二月），共同基於普通傷害他人身體之
　　犯意聯絡，於上開包廂內及該酒店外之停車場處，先後以酒
　　瓶、煙灰缸或徒手毆打丁○○（於偵查中撤回告訴）及丙○○，致丙○○受有腦外傷合併左側肢體癱瘓、右側肢體偏癱
　　、語言及記憶障礙明顯而達重大不治之重傷害等語，因認被
  　告涉有刑法第二百七十七條第二項後段傷害人之身體，因而
    致人於重傷罪嫌。
二、按犯罪事實應依證據認定之，無證據不得認定犯罪事實；又
    案件不能證明被告犯罪者，應諭知無罪之判決，刑事訴訟法
    第一百五十四條第二項、第三百零一條第一項分別定有明文
    。再者，認定不利於被告之事實，須依積極證據，苟積極證
    據不足為不利於被告事實之認定時，即應為有利於被告之認
    定，更不必有何有利之證據；另告訴人之告訴，係以使被告
    受刑事訴追為目的，是其陳述是否與事實相符，仍應調查其
    他證據以資審認；又認定犯罪事實所憑之證據，雖不以直接
    證據為限，間接證據亦包括在內；然無論直接或間接證據，
    其為訴訟上之證明，須於通常一般之人均不致於有所懷疑，
    而得確信其為真實之程度者，始得據之為有罪之認定，業分
    經最高法院三十年上字第八一六號、五十二年臺上字第一三
    ○○號、七十六年臺上字第四九八六號著有判例。
三、公訴人認被告涉有傷害罪嫌，無非係以告訴人即被害人丙○○之妻戊○○之指述、共同被告乙○○、辛○○之供述、診
    斷證明書等為主要論據。訊據被告固不否認：被害人丙○○
    於上揭時間，與丁○○、庚○○等人一起到臺中縣梧棲鎮○○路○段一七六號「儷晶ＫＴＶ酒店」一○八號包廂找伊一
    起飲酒，及嗣後被害人丙○○在該ＫＴＶ酒店遭人毆打至重
    傷害之事實。然堅詞否認有公訴人所指上開傷害致重傷之犯
    行，辯稱：伊當日並未出手毆打被害人丙○○，也未在包廂
    內叫人打被害人丙○○。當日在包廂發生衝突時，伊喝醉酒
    在睡覺，發生衝突後，是小姐叫醒伊。伊聽到身後有個重擊
    聲，回頭看，就看到被害人丙○○躺在地上，旁邊是乙○○
    ，伊抱著乙○○說不要打了，乙○○要伊放手，否則連伊一
    起打。伊推開乙○○，順手將丙○○拉起來，叫丙○○、丁○○、庚○○三人趕快離開。因為乙○○說要打伊，所以伊
    跑到別的包廂躲，但別的包廂裡面有客人，所以伊跑到小姐
    休息室旁的樓梯那裡休息，並未到停車場那裡等語。然查：
（一）被告辯稱：當日伊未在包廂內喊打人，也未出手毆打被害
      人，發生衝突時，伊喝醉酒在睡覺，發生衝突後，是小姐
      叫醒伊等語。經查：
（１）證人即「儷晶ＫＴＶ酒店」服務人員壬○○於本院審理時
      結證稱：當日發生衝突前，伊在該包廂服務。當時人很多
      ，大概有十來個男生，他們喝得滿多的，喝到一半的時候
      ，被告接到朋友的電話說要過來，被告一直想要他的朋友
      趕快過來，等他朋友過來之後，他們要去續攤，後來被告
    　的朋友到了，是經理帶他的朋友過來包廂，來了三個人。
      因為他們都喝了很多了，當時被告的朋友來時，被告已經
      醉了，伊還有幫他按摩，他靠在伊的肩上休息，其中有一
      個個子比較小的男生，看到被告酒醉，就開玩笑的說，被
      告再不醒來，要把他丟到海裡，其他的人以為他是要來找
      麻煩，後來就起衝突了。其中有一個人打講話的人時，伊
      就搖醒被告，跟他說他的朋友被打了，但是被告還是醉醉
      的。來的朋友中有一個比較高，看到他的朋友被打，所以
      要勸架，被告有站起來勸架說不要打了，當時很亂，所以
      伊等都趕快離開包廂。後來包廂裡面怎麼打架的，伊不清
      楚了。過了一、二十分鐘後，伊問經理情況如何。伊到大
      廳的時候，看到被告也是酒醉的樣子在大廳走，還要求伊
      讓他到休息室休息，但是伊說不行，因為休息室是我們小
      姐休息的地方，他說他要一個地方躲一下，所以他就在樓
      梯間休息。伊看到己○○在大廳走路時，所有其他的人都
      不見了。伊在包廂內，並未聽到被告喊打人的聲音（見本
      院九十四年八月十二日審理筆錄）等語明確。
（２）證人甲○○於本院審理時亦證稱：當日伊也有到該包廂，
      但在被害人丙○○等人來之前，伊已經出去載人。伊離開
      包廂時，被告正在睡覺（見本院九十四年八月十二日審理
      筆錄）等語明確。
（３）證人庚○○於本院審理時結證稱：當日是因為丙○○認識
      被告，被告邀伊、丙○○一起過去，所以伊當日才會到場
      。當時在包廂裡面，還有丁○○、丙○○跟伊，進到包廂
      內的時候，丁○○曾經跟對方起口角，丁○○被打，包廂
      內很混亂，伊等剛進去包廂時，被告當時躺在沙發上面，
      好像喝醉了。起衝突的時候，伊沒有注意到己○○在做什
      麼，當時伊、丁○○、丙○○都被打，都已經自顧不暇，
      所以沒有注意到被告當時在做什麼。但伊有聽到被告一直
      說不要打了，伊認得被告的聲音。當時很混亂，大家都想
      要出包廂，伊出了包廂之後，先到大廳，當時伊是跟丙○○一起跑出來，在大廳的時候，伊轉身過去找被告，一轉
      頭就看到被告，被告是在伊身後跟著出包廂，伊在大廳跟
      被告說，伊不認識他的朋友，要被告去勸阻他的朋友不要
      再打了，後來被告就走了，伊不知道他走去哪裡，當時他
      的樣子看起來像喝醉酒的樣子。伊在大廳停留了二、三分
      鐘後，才到停車場，到了停車場時，只剩下丁○○、丙○○（見本院九十四年八月十二日審理筆錄）等語明確。
（４）則依前開證人壬○○、甲○○、庚○○之證言，當日丁○○、丙○○、庚○○到上開包廂內時，被告因酒醉正在睡
      覺。嗣因丁○○因開玩笑，丁○○、丙○○、庚○○而與
      乙○○等人發生肢體衝突，被告始經證人壬○○搖醒，且
      被告當時亦出言勸架，並未有出聲喊打被害人之情形。
（二）證人辛○○於本院審理時結證稱：當日伊原本也在該包廂
      喝酒，但中途因為去載蔡佳洲而離開過包廂。離開後伊有
      再回到該酒店，伊回到酒店停車場的時候，看到有人在打
      架，是乙○○跟四、五個人互毆，他們打成一團，伊看到
      這個情形，馬上跳下機車加入混戰，幫乙○○打架，伊把
      機車交給蔡佳洲。伊當時在打架，沒有注意看到被告有無
      在場。伊也不知道被告到底有無參與打架，因為伊沒有看
      到被告打人（見本院九十四年八月十二日審理筆錄）等語
      明確。是依證人辛○○、壬○○、庚○○前揭之證述，可
      知被告在包廂衝突發生後，跟著證人庚○○之身後，離開
      該包廂，並未到酒店停車場，而是在該酒店大廳，小姐休
      息室旁之樓梯旁休息，並未參與停車場內毆打被害人丙○○。
（三）雖證人乙○○於本院審理時結證稱：當天被告的朋友來的
      時候，包廂內已經坐不下去了，當時丁○○他們三人進來
      包廂時，口氣不好，被告當時坐在旁邊睡覺，丁○○說被
      告再不起來，他就要把他丟到臺中港填海，後來伊就跟丁○○起口角，之後黃順城就出手打丁○○，當時打架時，
      被告有醒過來，他有問怎麼一回事情。伊跟他說丁○○剛
      剛說的話，被告就說那這樣就打。說完後，被告有打丙○○一個耳光，當時伊覺得很莫名其妙，因為是丁○○說的
      話，不是丙○○說的。後來是被告把丙○○拉出包廂，伊
      等跟隨被告一起出去，直接到停車場那裡繼續打丙○○，
      打了二、三分鐘，辛○○在停車場那邊看到伊等在打架，
      辛○○就來參與打架。在停車場打丙○○的人有伊、黃順
      城、辛○○及被告（見本院九十四年八月十二日審理筆錄
      ）；證人辛○○於偵查中結證稱：被告當時有出手打人，
      當時大家在包廂內喝酒，伊先離開去戴人，後來伊進去時
      ，大家已打在一起，被告也有打人，但打誰伊不知道，也
      不知道有無拿工具，因為包廂內很暗，伊見狀也加入打丙○○（見臺灣臺中地方法院檢察署九十四年度偵續字第二
      三號第二三頁）云云，而為不利於被告之證述。惟查：
（１）證人乙○○於警詢中供稱：當時在包廂內除了伊之外，尚
      有黃順城及另四名不詳友人毆打丙○○等人（見九十一年
      十月十六日警詢筆錄）；於偵查中陳稱：伊有打人，是丁○○對己○○說，再不起來要將之丟到臺中港填海，丙○○就踢伊，一群人打在一起，伊記得伊是拿煙灰缸或酒瓶
      打的，伊沒有看到黃順城打人，另外還有二人，名為「阿
      明」及「菜鳥」。「阿明」及「菜鳥」也有出手打。出停
      車場時，伊有追出去打（見臺灣臺中地方法院檢察署九十
      二年度偵字第五二九三號九十二年三月二十一日訊問筆錄
      ），則證人乙○○於警詢、偵查中均未曾指出被告曾參與
      毆打被害人丙○○等人乙情。
（２）又證人乙○○於本院審理時結證稱：證人辛○○只有在停
      車場時，才有參與打架，在包廂內起衝突前，辛○○就出
      去載人了（見本院九十四年八月十二日審理筆錄）等語明
      確，則證人辛○○既於包廂內衝突前，業已離開該包廂，
      於載人後返回酒店停車場時，始參與毆打被害人丙○○，
      如何得以知悉其離開包廂後，該包廂發生何事？是證人載
      清宏前揭於偵查中之證述，顯有疑義。
（３）證人辛○○於本院審理時結證稱：在包廂內發生衝突之情
      形，是乙○○事後告訴伊的。那時候伊正在執行中，乙○○告訴伊包廂內發生什麼事情，所以包廂內的事情不是伊
      親自耳聞目睹，是乙○○叫伊這樣講的。乙○○告訴伊，
      他們拖著丙○○到停車場，拖的過程伊沒有參與，乙○○
      叫伊要說，伊有參與拖丙○○到停車場的事情，但伊只有
      在停車場的時候有參與打人。伊沒有看到己○○有無打人
      ，是乙○○叫伊說己○○有參與，這是伊在執行的時候，
      他叫伊這樣講的，為何要把被告拖下水，伊也不清楚，乙○○的意思就是要把被告也拖下水。當時伊有案子在執行
      ，要開庭前會一起同一臺車提解出來，而且一起在拘留所
      等待開庭的時候，乙○○就會教伊怎麼說。在民事的那個
      案子時，乙○○就已經開始叫伊這樣講（見本院九十四年
      八月十二日審理筆錄）等語明確。證人辛○○確自九十三
      年八月二十一日至九十四年四月十三日，因案在臺灣臺中
      分監執行，證人乙○○確自九十三年七月六日至同年七月
      八日在臺灣臺中分監執行，自九十三年七月九日迄今，因
      本件重傷害犯行，在臺灣臺中監獄執行，有臺灣高等法院
      在監在押全國紀錄表各乙份在卷足佐。證人辛○○於偵查
      中所為被告不利之證述，分別係於九十四年二月十七日、
      同年三月十七日，時間均係在證人辛○○、乙○○上開在
      監期間，顯見證人辛○○於本院之證述，並非無端翻供，
      是證人辛○○、乙○○前開不利於被告所為之證述，實無
      足據之為被告不利之認定。
（四）綜上所述，本院綜合本件卷內之直接及間接證據後，認為
      尚無法達到令通常一般之人均不致於有所懷疑，而得確信
      被告確有公訴人所指之傷害致重傷犯行。尚難徒以證人乙○○、辛○○前揭反覆不一之證述、未在場之告訴人戊○○之指述及診斷證明書一紙，即得以認被告確有告訴人所
      指之傷害犯行。此外，復查無其他積極確切之證據，足資
      證明被告確有上開傷害犯行。是揆諸上開說明意旨，自應
      為被告無罪之諭知。
（五）證人辛○○、乙○○於偵查及本院均具結後而為證述，而
      所證之情節先後不一，且事關被告是否為參與毆傷被害人
      丙○○，而屬案情有重要關係之事項，則證人辛○○、乙○○是否另涉有偽證罪嫌部分，應由檢察官另行依法處理
      ，附此敘明。
據上論斷，應依刑事訴訟法第三百零一條第一項，判決如主文。
中　　華　　民　　國　　94　　年　　9 　　月　　9 　　日
                        臺灣臺中地方法院刑事第五庭
                            審判長法　官  賴恭利
                                  法  官  林慧貞
                                  法　官  劉麗瑛
上正本證明與原本無異。
如不服本判決，應於送達後十日內向本院提出上訴狀（須附繕本
），上訴於臺灣高等法院臺中分院。
                                  書記官  游智凱
中　　華　　民　　國　　94　　年　　9 　　月　　9 　　日
